Curriculum Vitae



Jordi Massa Martín		
Telf. Fijo:	93 630 80 15	
Telf. Móvil :	610 29 59 84	
E-mail:	jordimassa@hotmail.es	
Población residencia:	Sant Boi de Llobregat	

Perfil

Analista-Programador / Jefe de proyectos. Especialista en desarrollo de aplicaciones en entorno web (intranets, webs corporativas, portales verticales). Amplia experiencia en desarrollos dinámicos basados en bases de datos PostgreSQL, MySQL, SQL server, y Access.

Experiencia en desarrollo de portales en internet incluyendo front-end y back-end.

Experiencia Profesional

SPEC S.A. -- Noviembre 2002 - Julio 2014.

Cliente	SPEC S.A Departamento de gerencia		
Segmento de Ind.	Hardware y software de control horario, accesos y presencia		
Proyectos	Intranet de la empresa (módulos de clientes, productos, tarifas y listas de precios, ofertas, pedidos,		
	expediciones, etc).		
Función	Analista-programador y jefe de proyecto. Responsable de IT.		
Trabajo	Programación con PHP, HTML, Javascript, CSS y bases de datos PostgreSQLen SO Linux de la		
	Intranet de la empresa. En una segunda fase reescritura del front-end con Adobe Flex 3.		
	Desarrollo back-end y front-end de la Intranet. Depuración front-end de productos de la empresa.		

OCE Ibérica -- Verano 2002.

Cliente	OCE Ibérica Departamento I+D
Segmento de Ind.	Hardware
Proyecto	Back-end de la intranet de la empresa.
Función	Analista-programador. Responsable del desarrollo de módulos concretos.
Trabajo	Programación con ASP, HTML, Javascript, CSS y bases de datos MS SQL-Server
	Desarrollo del back-end de la Intranet Web.

Fi System Ibérica (absorción Intouch New Media) -- Noviembre de 1999 -- Diciembre 2001.

Cliente	DentistryPro.com Departamento marketing e I+D
Segmento de Ind.	Dot com Salud
Proyecto	Portal DPRONET portal vertical de profesionales médico-dentales (ww.dpronet.com) proyecto en
	desarrollo continuo.
Función	Analista-programador y jefe de proyecto en fase final.
Trabajo	Programación con ASP, HTML, JavaScript, CSS y bases de datos MS SQL-Server
	Desarrollo del front-end y el interface de administración de contenidos de la Web.

Cliente	Ketal.com Departamento marketing	
Segmento de Ind.	Dot com Turismo	
Proyecto	Portal Ketal.com , portal vertical para profesionales del turismo (www.ketal.com)	
Función	Analista-programador y jefe de proyecto.	
Trabajo	Programación con ASP, HTML, JavaScript, CSS y bases de datos MS SQL-Server	
	Desarrollo del front-end e interface de administración de contenidos y usuarios de la Web.	

Cliente	Fi System Ibérica Departamento informática e I+D
Segmento de Ind.	Desarrollo Intranet
Proyecto	Intranet Fi System Ibérica desarrollada en Lotus Domino/Notes
Función	Analista-programador y jefe de proyecto
Trabajo	Programación de una intranet para Fi System Ibérica, que gestionaba las agendas de los empleados, contactos comerciales, clientes y clientes potenciales, etc.

Intouch New Media -- Noviembre de 1998 -- Noviembre 1999.

Cliente	Diferentes clientes
Segmento de Ind.	Consultoría tecnológica
Proyecto	Desarrollo ERP, Product Manager
Función	Analista-programador y jefe de proyecto.
Trabajo	Programación con Delphi, Product Manager de soluciones de terceros (fax server, servidor de
	comunicaciones integradas con Lotus Domino/Microsoft Exchange).

Laboratorios Dex/Grifols -- Septiembre de 1998 -- Noviembre de 1998.

Cliente	Departamento informática
Segmento de Ind.	Laboratorios farmacéuticos
Proyecto	Interface de administración de la Web del grupo
Función	Analista-programador. Responsable único.
Trabajo	Programación con tecnología ISAPI desarrollada con DELPHI y bases de datos Access
	Desarrollo de la administración de contenidos de la Web del grupo, centrada en el mantenimiento
	de productos, familias, usuarios y administradores, etc.

Trabajos Freelance -- 1990 hasta Noviembre de 1998.

Clientes	Líneas Aéreas Checas, Agencia de Modelos Elite, etc.
Proyectos	Aplicaciones de Gestión.
Función	Analista-programador. Responsable único.
Trabajo	Programación con tecnología DELPHI y bases de datos Access o XBase (Clipper y FiveWin)
	Desarrollo de aplicaciones de Gestión.

Formación Profesional

Master de programación C, Cobol, SO Unix	Diploma 1992	
Administración de Sistema y Programación RPG 400	Diploma 1993	
(AS 400)		
SAP ABAP	Enero 2015-julio 2015. Pendiente certificación oficial	
PMI	Enero 2015-julio 2015. Pendiente certificación oficial	
SAP FI/TR	Mayo 2015-agosto 2015. Pendiente certificación oficial	
Visual C# (MSCD)	Diciembre 2015-junio2015. Pendiente certificación oficial	
Certificado profesionalidad desarrollo Aplicaciones Web	Julio 2016-noviembre 2016. En curso	

Formación Académica

Licenciatura de Bellas Artes (rama diseño gráfico)	4 cursos hasta 1988

Idiomas (hablado y escrito)

Idioma	Materno	Bien	Inicial
Español			
Francés			
Inglés			
Català			

Herramientas de Desarrollo / IT Conocidas

ERP/CRM	SAP NetWeaver, OpenERP, SalesForce, PrestaShop, Contaplus/Facturaplus
BBDD	PostgreSQL, MySQL, MS SQL Server, MS Access, DBase, Interbase, Paradox
Sistemas Operativos	Windows, Linux (Ubuntu), Mac OS
Tecnologías Web	HTML5, CSS3/Bootstrap, ASP.NET MVC, ISAPI, Lotus Domino
IDE	Visual Studio, PHPStorm, Eclipse, DreamWeaver, HomeSite, Frontpage
Lenguajes de programación	PHP, C#, JavaScript/JQuery, ABAP IV, Delphi, ActionScript 3 (Flex), Xbase,
	LotusScript
Herrramientas/metodologías	Git, SubVersion, WordPress, Joomla, Vagrant, Scrum, PMI
Otros	Unity3D, Blender